# 关于生产废品处理问题

提问人：心的 飞跃 时间：2022-07-01 10:31:52
请教陈版主：公司普通产品生产过程中会因各种原因产生材料报废，废料每个月会处理一次，财务将处理收入直接计入其他业务收入。今年出一款新产品，该产品中会加入定制图形的黄金，黄金采购价格包含黄金材料费和加工费，由于是新产品，目前生产废品率比较高，但是废产品中的黄金，供应商可按黄金材料价格的95%进行回收。由于黄金价值较高，因此，建议将带黄金的废产品按黄金材料价格的95%作为入库成本，再重新办理入库，同时冲减当月成本。待黄金回收时，将带黄金的废产品办理出库，财务做其他业务收入、结转其他业务成本。具体成本核算分录如下：
1 、当月生产领料：
借：生产成本
贷：原材料
2 、产品完成入库
借：库存商品
贷：生产成本（含废料成本）
3 、废黄金产品办理入库
借：原材料（黄金材料价格的95%）
贷：主营成本（假设成品已销售）
4 、黄金回收时
借：应收账款（黄金材料价格的95%）
贷：其他业务收入
贷：应交增值税
借：其他业务成本（与其他业务收入金额相同）
贷：原材料
以上处理是否妥，请陈版主指点！

回答人：chenyiwei
上述处理基本合理。但建议：
1 、废料在产生时即入库，而不是在实现销售时再调整已销售产品的成本。
2 、此处根据废料价值大小（是否含有可回收的黄金），规定了两种不同的处理，不符合一贯性原则。因此需从重要性原则角度来证明这种做法的合理性，即不含黄金的废料价值是显著不重大的，是否计入主产品成本对主产品的毛利率影响很小，只有能够证明这一点，这种差异化的处理才是可以接受的。